【裁判字號】    94,上訴,4163
【裁判日期】    950214
【裁判案由】    殺人未遂等
【裁判全文】
臺灣高等法院刑事判決                94年度上訴字第4163號
上  訴  人  臺灣臺北地方法院檢察署檢察官
上  訴  人
即  被  告  戊○○
上  訴  人
即  被  告  丁○○
                      )
前列二人共同
選任辯護人  田鴻鈞律師
上列上訴人因被告殺人未遂等案件，不服臺灣臺北地方法院94年
度訴字第1181號，中華民國94年11月22日第一審判決（起訴案號
：臺灣臺北地方法院檢察署94年度偵字第13923號），提起上訴
，本院判決如下：
    主  文
原判決關於丁○○殺人未遂暨定應執行刑部分，及被告戊○○部
分均撤銷。
戊○○、丁○○共同殺人未遂，戊○○處有期徒刑陸年捌月，丁○○，累犯，處有期徒刑陸年陸月，扣案巴西TAUR US廠製PT99A
FS型口徑九MM（9×19MM）制式半自動手槍壹枝（含彈匣壹個，
槍枝管制編號0000000000號）沒收之。
    事  實
一、丁○○於民國九十二年間因違反毒品危害防制條例案件，經
    臺灣彰化地方法院以九十二年度訴字第一四○號判處有期徒
    刑七月確定，於九十三年九月三十日縮短刑期，執行完畢。
    其於八十七年間某日，在彰化縣伸港鄉某不詳地點，由姓名
    年籍不詳，綽號「阿弟」之男子處，收受具有殺傷力之巴西
    TAURUS廠製PT99AFS型口徑9MM（9×19MM）之制式半自動手
    槍1枝（含彈匣1個）、具有殺傷力之口徑9MM制式子彈十二
    顆，並藏放於其位於彰化縣伸港鄉○○村○○路一七○號住
    所房間內（此部分經原審判處有期徒刑五年六月，併科罰金
    新台幣十萬元，上訴後撤回上訴而確定）。
二、緣戊○○與甲○○因土地問題，迭有糾紛，適於九十四年七
    月間某日，丁○○隨身攜帶上開槍、彈至臺北五分埔地區工
    作，並結識戊○○。嗣於同年月十八日十八時許，戊○○與
    丁○○、丙○○、乙○○等人相約至五分埔某海產店內進餐
    ，席間戊○○向丁○○提及其與甲○○間，因土地問題，屢
    生爭執，丁○○遂稱願為其理論，餐畢，戊○○與丁○○一
    路，丙○○與乙○○同行，二批人就此分手，其後，戊○○
    於某不詳時間，在某女裝服飾店前，提議請丁○○以上開槍
    、彈射擊殺害甲○○，事後再給報酬，丁○○首肯，其二人
    即基於持有該槍彈及殺人之犯意聯絡，先步行至戊○○於臺
    北市○○區○○路四九一巷五弄四六號住處外，分別穿上雨
    衣並戴安全帽後，由丁○○將戊○○之妻蔡洪秀娥所有，車
    牌號碼HB S-389號重型機車車牌拆下，再由戊○○騎乘該車
    附載丁○○，前往甲○○於臺北市○○區○○街四三二巷一
    三六號住處，於同日二十一時二十分許抵達，戊○○即上前
    按門鈴呼叫甲○○開門，丁○○則站立於戊○○之右後方約
    一步處，並在其所著連身雨衣內，手持上開槍枝瞄準大門口
    ，嗣甲○○開啟其住所大門，見戊○○冷笑以對，丁○○即
    依其與戊○○之約定，持上開手槍朝甲○○腹部位置擊發二
    顆子彈，其中一顆子彈擊中甲○○腹部，致甲○○受有胃、
    大腸破裂之傷害，另一顆子彈偏斜擊中甲○○之左手掌，造
    成掌股與腕股骨折，並貫穿甲○○之左手掌進入屋內，適甲○○之女兒王子盈於屋內客廳，丁○○亦知該屋為有人居住
    之住宅，若朝房屋內部射擊，依客觀情形注意子彈有穿透甲○○身體，進入屋內造成他人受傷，且依當時情形，並無不
    能注意之狀況，竟疏未注意而擊發上開子彈，致該子彈貫透
    過甲○○之左手掌後，竄射進入屋內，並射中王子盈左大腿
    ，造成王子盈左大腿部位受有槍傷。甲○○遭槍擊後，隨即
    將大門關閉深鎖，丁○○再對空擊發三顆子彈後，與戊○○
    共乘上開機車返回戊○○住處附近巷口，戊○○即先給付丁○○新台幣（下同）壹萬元之逃亡車資及旅費，丁○○遂攜
    帶上開槍枝及剩餘七顆子彈，返回彰化縣伸港鄉，並至其不
    知情之舅舅位於該鄉○○村○○路三五一巷十號住處躲避，
    且將上開制式手槍壹枝及剩餘制式子彈七顆包裹後，徵得不
    知情之黃文宏同意，置放於黃文宏位於彰化縣伸港鄉○○村
    ○鄰○○路七八號住處。數日後，戊○○至彰化縣伸港鄉丁○○藏匿處，給付十萬元報酬。嗣警方據報，循線於同年八
    月一日十二時三五分許，持拘票於臺北市中山區○○○路○
    段五九號前拘獲戊○○，並於同日十八時四五分許，依戊○○之指引，持拘票至彰化縣伸港鄉○○村○○路三五一巷十
    號，拘提丁○○到案，同時徵得黃文宏之同意，搜索彰化縣
    伸港鄉○○村○鄰○○路七八號住所，而扣得上開制式手槍
    一枝（含彈匣一個）及制式子彈七顆。
三、案經甲○○訴由臺北市政府警察局信義分局報請臺灣臺北地
    方法院檢察官偵查後起訴，並由王子盈之母己○○訴由臺灣
    臺北地方法院檢察署檢察官移送併辦。
    理  由
一、被告二人共同殺人未遂犯行部分：
    訊據被告二人均否認有殺人犯意，被告戊○○辯稱：係為共
    有土地之使用與告訴人甲○○發生糾紛，而與被告丁○○一
    起去甲○○理論，伊對於被告丁○○隨身攜帶槍、彈一事並
    不知情，亦未指示被告丁○○朝告訴人甲○○開槍射擊等語
    ；被告丁○○辯稱：當時係為將手槍自背包內取出插在腰際
    ，未料該手槍因走火而擊發，伊並無殺害甲○○之故意等語
    。經查：
（一）被告丁○○於上揭時、地所持上開手槍朝告訴人甲○○擊
      發二次，其中一顆制式子彈係射中告訴人甲○○，致其受
      有胃、大腸破裂之傷害，另一顆子彈先擊中甲○○之左手
      掌，造成其掌股與腕股骨折後，貫穿甲○○之肢體進入屋
      內，再擊中被害人王子盈之左大腿內，造成王子盈之左大
      腿部位受有槍傷等情，業據被告丁○○於警詢坦承不諱（
      偵字第一三九二三號卷第四三頁），核與告訴人甲○○於
      警詢、偵查及原審指訴情節相符（同上偵卷第十六頁，第
      一四九至一五○頁，原審卷第八二至八五頁），並有臺北
      醫學大學附設醫院診斷證明書二張（偵卷第二三頁至第二
      四頁）在卷可憑。又上開現場確實有遺留彈殼五枚、彈頭
      一顆，並在被害人王子盈送醫急救後，自其左側大腿處取
      出彈頭一顆乙節，有臺北市政府警察局信義分局現場採得
      證物一覽表一紙存卷可參，再扣案手槍一支及子彈七顆，
      經內政部警政署刑事警察局以性能檢驗法等方法鑑驗結果
      為：(一)手槍一枝（含彈匣，槍枝管制編號0000000000號）
      ，係巴西TAUR US廠製PT99AFS型口徑九MM（9×19MM）之
      制式半自動手槍，送鑑時槍號遭磨滅，經以電解腐蝕法重
      現，惟因磨滅過深，致無法重現，機械性能良好，可擊發
      同口徑制式子彈，認具殺傷力；(二)子彈七顆（均經試射）
      ，認均係口徑九MM（9×19M M）之制式子彈，均具有殺傷
      力等情，有該局九十四年八月二二日刑鑑字第0940120500
      號槍彈鑑定書及槍彈照片四幀在卷可稽（同上偵卷第一三
      五至一三八頁），足認該槍彈確係具殺傷力，分屬槍砲彈
      藥刀械管制條例第四條第一項第一款所稱之手槍，及同條
      例第四條第一項第二款所稱之子彈，依據同條例第五條之
      規定，非經主管機關許可均不得持有。
（二）被告丁○○辯稱：是槍支走火，不是故意開槍等語，然被
      告丁○○於原審自承：自八十六年間即隨身攜帶上開槍、
      彈，該手槍在本案之前未曾有走火之情形，而槍擊事件發
      生後，將手槍放置於其背包內，並不畏懼該槍再度走火可
      能擊傷自己等語（原審卷第二二頁、第二四頁），足見扣
      案手槍於案發時，無端走火射擊之可能性極低，且該槍為
      制式手槍，其品質當非粗躁土造手槍所得比擬，豈會輕易
      走火？何況，觀諸被告丁○○於案發後與其大哥家和通聯
      譯文，被告丁○○是稱：我在台北幫人處理事情，結果拿
      東西開人家，從他肚子旁邊給他開下去等語（同上偵卷第
      一○一頁），顯見確是故意開槍無訛，所謂走火之說，無
      非避就之詞，不足採信。
（三）被告戊○○辯稱：不知被告丁○○當時有攜帶槍枝，伊只
      是要和被告丁○○去找告訴人甲○○理論等語，而被告丁○○亦附和稱：開槍係伊意思，戊○○不知等語，惟被告
      戊○○於偵訊答復檢察官訊問：知否陳帶槍？雖先稱：不
      知等語，惟亦稱：我知道他們槍毒不分離，知道被告丁○○隨身攜帶槍枝，到達被害人住處時，陳有背著那背包等
      語（同上偵卷第九七頁），核諸被告丁○○稱：槍放背包
      ，我都背著等語（本院卷第七七至七八頁），顯見被告戊○○知悉被告丁○○攜帶槍支無疑，是被告戊○○事後辯
      稱：不知被告丁○○有帶槍等語，不能輕信，且參諸被告
      丁○○並不認識告訴人甲○○，兩人間夙無仇隙，而被告
      丁○○自承：伊持有上開槍枝以來，未曾開過槍，本案槍
      擊是第一次等語（原審卷第九八頁），據此，被告丁○○
      若非被告戊○○之因素，豈有對素不相識之告訴人甲○○
      開槍之理由與必要？何況，案發當天適逢颱風過境，天候
      不佳，且已是晚上二十一時十分許，衡情，何事如此緊急
      ，需於如此天候處理？若謂係共有土地糾紛事，然該等事
      由，由來有時，豈是一時能解？是被告二人連夜冒風雨，
      前往告訴人甲○○住所，謂係純理論而已，其誰能信？再
      觀諸被告二人共乘之車牌號碼HBS-389號重型機車，係將
      該機車之車牌拆下等情，為被告二人所不否認，且有錄影
      翻拍照片在卷可參（偵卷第七五至七九頁），此舉無非欲
      免遭自該車車牌追查其等行蹤，倘被告二人果真僅係單純
      理論，何需如此？且据被告丁○○稱：戊○○於槍擊後，
      給我一萬元，後來又給十萬元等語（偵卷第一五四至一五
      五頁），被告戊○○對曾給付金錢一節，除金額稱僅四、
      五萬元外，亦不否認（偵卷第一五六頁，本院卷第七九頁
      至八十頁），倘被告戊○○未囑被告丁○○槍擊被害人，
      何需給付金錢？且核諸事後被告丁○○之監聽譯文所載：
      我朋友（戊○○）叫我去開槍的，他給我十萬元等語（同
      上偵卷第一○一頁），足認被告戊○○給付金錢予被告丁○○，係為槍擊被害人，是被告戊○○辯稱：給錢是要丁○○投案等語（本院卷第八十頁），顯不可採，足認其二
      人確有殺害告訴人甲○○之犯意聯絡，並於事後，由被告
      戊○○給付報酬。
（四）被告戊○○辯稱：伊若有殺人之故意，當時在告訴人甲○○開門之際就不會露出其面容等語，惟告訴人甲○○証稱
      ：伊住所大門有監視器等語（原審卷第八三頁），據此，
      倘被告戊○○按門鈴之時，蒙蔽其面容，勢必無法取信於
      告訴人甲○○，而無法騙開大門，且被告二人目的，既係
      殺害告訴人甲○○，如甲○○死，自無庸擔心其面容遭人
      認出，是被告戊○○前開辯解，尚不足採。
（五）參諸告訴人受被告丁○○槍擊之部位一在腹部，一在與腹
      部高度相距不遠之左手腕處，可見被告丁○○當時射擊所
      設定之目標乃在於人體主要軀幹面積較大而易於擊中之腹
      部位置，腹部為人體多種重要器官之所在，若擊中該等體
      內重要器官，其死亡之機率甚大，而被告丁○○雖僅有國
      小畢業之智識程度，然對於此一般常識，當無不知之理，
      但其仍於已認知該死亡結果可能發生之情況下，於槍擊告
      訴人甲○○之腹部後，再於相同高度之位置擊發第二顆子
      彈，顯然係基於殺人之故意而為之，又告訴人甲○○雖受
      上開槍擊而造成其受有胃、大腸破裂、掌股與腕股骨折等
      傷勢，惟經送醫急救，幸而得救，未生死亡結果，有上開
      臺北醫學大學附設醫院診斷證明書在卷可稽，是被告二人
      上開殺人犯行，應屬未遂。
（六）辯護人辯稱：被告二人聚餐時，尚有丁○○之兄丙○○及
      友人林千惠在場，不可能商議殺人等語，經查：證人丙○○證稱：當天戊○○有談到跟人家有糾紛，我弟弟說要去
      理論，當時戊○○沒說要以十萬元請我弟弟去殺人等語（
      本院卷第七二至七三頁），核與被告二人所辯相符，衡諸
      用餐之際，尚有多人在場等情，辯護人辯稱：未於用餐時
      商議殺人等語，尚非不可採，惟參諸被告丁○○於警詢稱
      ：吃飽後，在他家門口（女裝服飾店）告訴我要去槍擊之
      前他所說與他有債務糾紛的那個人等語（同上偵卷第四二
      頁），且觀諸其後，確實發生槍擊被害人事，據此，本院
      認其二人謀議殺人之時間為聚餐後，地點為某女裝店前，
      附此敘明。
（七）至於告訴代理人指稱：被告丁○○於警方詢問及檢察官訊
      問時陳稱，上開槍、彈係被告戊○○在案發前交給伊的，
      足認被告戊○○供給槍彈乙節，經查：其後被告丁○○已
      坦承：該槍枝及子彈並非被告戊○○交給伊的，伊會如此
      說是因為想報復被告戊○○向警方供出伊之藏身地點等語
      （原審卷第二六頁反面至二七頁），經查，本案被告丁○○藏身之處，確實為被告戊○○於為警拘提到案後主動向
      警方提供（同上偵卷第四九頁），核諸警方拘提被告丁○○之過程及被告戊○○於偵查時之供述（即否認提供槍、
      彈予被告丁○○之辯詞），應認被告丁○○於警詢及偵訊
      稱槍彈為被告戊○○提供部分，係報復之詞，不可採，其
      於原審之所述為可採，因此，告訴代理人此部分所指，尚
      有誤會。
綜上所述，足認被告二人確有殺害告訴人甲○○之犯意聯絡，由
被告戊○○載送被告丁○○至告訴人甲○○住所前、按門鈴促使
告訴人甲○○開門，再推由被告丁○○開槍射擊殺害告訴人福興
未遂等情，罪證明確，被告二人所辯，無非卸責之詞，尚難採信
，其等犯行，均堪認定。
二、被告丁○○過失傷害犯行部分：
    有關告訴人己○○之女王子盈於九十四年七月十八日，因被
    告丁○○之槍擊而受有左大腿槍傷之事實，業具證人甲○○
    証稱：第二槍貫穿我左手掌後，還打到我女兒王子盈，當時
    被告丁○○是對我開槍，不是對我女兒，我女兒是不幸被流
    彈所傷等語（偵卷第一五○頁），並有臺北醫學大學附設醫
    院診斷證明書附卷可參（同上卷第二四頁），且被害人王子
    盈傷口確內取出彈頭等情，亦有臺北市政府警察局信義分局
    現場採得證物一覽表之記載可按，再者，如前所述：被告丁○○確面對屋內方向，朝告訴人甲○○開槍射擊二次，甲○○因而有二處中彈等情，且事後警方僅於告訴人甲○○當時
    站立位置旁之紗門下方採得彈頭一顆，堪認被害人王子盈槍
    傷之彈頭，應係自告訴人甲○○之傷口貫穿而出的無訛誤。
    另被告丁○○開槍射擊之目的，原係為殺害告訴人甲○○，
    且於告訴人甲○○甫打開門之際即開槍射擊，無暇觀察其他
    事物，是其主觀上應無預期其所射擊之子彈會傷及告訴人甲○○住宅內部之人，但在該二十一時許之晚間時分，一般住
    家大門內之客廳多係該住戶成員休憩之處，而其所持以射擊
    之制式槍、彈威力非弱，被告丁○○應注意：射擊告訴人甲○○後子彈有穿透身體波及他人之可能性，而於開槍時本應
    注意射擊之方向及角度以避免傷害他人，且依當時情狀亦無
    不能注意之情，竟疏未注意，仍朝前述方向及角度連開二槍
    ，以致其中一槍貫穿告訴人甲○○身體，造成被害人王子盈
    受有上開傷害，被告丁○○就王子盈所受傷害，顯有過失且
    具有相當因果關係，被告丁○○所犯過失傷害犯行，亦堪以
    認定。至告訴人己○○認：被告丁○○對被害人王子盈具有
    殺人之未必故意乙節，惟查：如前所述，告訴人甲○○甫開
    門之際，即遭被告丁○○開槍射擊，衡情，被告丁○○尚無
    暇自大門觀看告訴人甲○○住宅內部有無人活動，且當時被
    告丁○○係欲殺害告訴人甲○○，應無同時槍擊他人之意，
    是告訴人己○○此一所指，即乏證據證明，尚難遽採。
三、按未經許可，無故持有槍、彈罪，其持有之繼續，為行為之
    繼續，至持有行為終了時，均論為一罪，不得割裂。若持有
    之後，以之犯他罪，兩罪間之關係如何，端視開始持有之原
    因為斷，如早已非法持有槍、彈，後另起意犯罪；或意圖犯
    甲罪而持有槍、彈，卻持以犯乙罪，均應以數罪併罰論處，
    必因意圖犯某罪而持有槍、彈，嗣後果持之以犯該罪，兩罪
    間始有牽連犯之適用（最高法院九十年台上字第三二七○號
    判決意旨參照），故核被告丁○○所為，係犯刑法第二百七
    十一條第二項、第一項殺人未遂罪，刑法第二百八十四條第
    一項前段過失傷害罪。被告戊○○所為，則係犯刑法第二百
    七十一條第二項、第一項殺人未遂罪，槍砲彈藥刀械管制條
    例第七條第四項未經許可持有手槍罪，及同條例第十二條第
    四項未經許可持有子彈罪。被告戊○○、丁○○持槍彈就殺
    害告訴人甲○○之行為間有犯意聯絡及行為分擔，為共同正
    犯。被告戊○○、丁○○著手於殺人行為之實行，因未發生
    被害人死亡之結果而未遂，應依刑法第二十六條前段規定，
    按既遂犯之刑減輕之。又
    被告二人推由被告丁○○持槍，接續朝告訴人甲○○射擊
    二次之行為，係基於同一犯意下所為，且時間緊接無分離，
    應包括評價為一行為，為接續犯，只論以一罪。
    被告丁○○以一接續開槍行為殺害告訴人甲○○未遂並過
    失傷害被害人王子盈之行為，為想像競合犯，應從一重之殺
    人未遂罪處斷。有關被告丁○○過失傷害部分，雖於檢察官
    起訴時未經告訴，而未據起訴，然嗣後被害人王子盈之母即
    告訴人己○○已就此部分合法提出告訴（偵字第一八八二四
    號卷第二頁），且此部分與已起訴部分，如前所述，有想像
    競合之裁判上一罪關係，為起訴效力所及，本院應併予審理
    ，附此敘明。
    被告戊○○係利用被告丁○○同時持有手槍一枝及子彈十
    二顆，而犯本件殺人未遂案，因此就其二人謀議持槍彈殺人
    之際，就該持有槍彈部分，亦有犯意聯絡與行為分擔，故被
    告戊○○亦犯有槍砲彈藥刀械管制條例第七條第四項未經許
    可持有手槍罪，及同條例第十二條第四項未經許可持有子彈
    罪（被告丁○○此部分，如後述，不再論罪），且上開二
    罪，因係同時持有槍彈，故為想像競合犯，應從一重之持有
    制式手槍罪處斷，而被告戊○○持有手槍後，用以殺人未遂
    ，二罪顯有方法結果之牽連關係，應從一重之殺人未遂罪處
    斷。有關被告戊○○所犯槍砲彈藥刀械管制條例罪部分，起
    訴事實已述及，惟漏未引法條，且與起訴殺人未遂部分，有
    裁判上一罪關係，本院自得並予審究。
    被告丁○○初持有上開槍彈時，並無殺人犯意，係嗣後另
    行起意持槍殺人，因此，其殺人之際持槍彈之行為，包括評
    價於之前持有槍彈之行為內，不再另行論罪，且其最初持有
    槍彈之行為與其後殺人行為，犯意各別，行為不同，不生裁
    判上一罪關係，而其持有槍彈犯行，業据撤回上訴而告確定
    ，附此敘明。
    被告丁○○於九十二年間因違反毒品危害防制條例案件，
    經臺灣彰化地方法院以九十二年度訴字第一四○號判處有期
    徒刑七月確定，於九十三年九月三十日縮短刑期，執行完畢
    ，有本院被告前案紀錄表在卷可憑，其受有期徒刑執行完畢
    後，五年內再犯有期徒刑以上之本罪，為累犯，應依刑法第
    四十七條規定加重其刑。被告丁○○部分，並先加後減之。
四、檢察官於原審併辦意旨另以，被告戊○○於九十四年七月十
    八日二一時二十分許，在告訴人甲○○住所前時，本應注意
    若持槍往開啟大門之告訴人甲○○身體擊發子彈時，有可能
    會擊中甲○○住處內之其他人，而依當時之情形，亦無不能
    注意之情事，竟仍疏於注意，率由被告戊○○按門鈴，並於
    告訴人甲○○開門之際，由被告丁○○持槍朝告訴人甲○○
    之身體射擊子彈二發，除致告訴人甲○○之身體受傷外，其
    中射中告訴人甲○○左手掌之子彈並貫穿甲○○，射中被害
    人王子盈之左大腿而受有槍傷，故被告戊○○係與被告丁○○共犯過失傷害之犯行，且其過失傷害犯行，與原起訴之殺
    人未遂行為具有裁判上一罪關係等語。按被告與某甲等共同
    槍擊某乙致死，固屬於預定之計劃，而於某甲槍擊某乙時，
    誤傷丙、丁二人，該被告既未有何種過失，此項行為之責任
    ，祇應由某甲一人負之；又按共同正犯之成立必須數人間有
    共同之行為決意，即共同正犯以二人以上實施犯罪行為，有
    共同故意為要件；至於過失行為並無成立共同行為決意之可
    能，是若二人以上同有過失行為，縱於其行為皆應負責，只
    能成立過失犯之同時犯，亦無適用刑法第二十八條之餘地（
    最高法院二十九年上字第二○九三號判例、九十三年度台上
    字第三四七號判決意旨參照）。本案被告戊○○雖與被告丁○○有殺害告訴人甲○○之犯意聯絡，並就犯罪之實施有行
    為分擔，然其參與之範圍僅及於殺人之部分，至於被告丁○○因過失傷害被害人王子盈部分，因被告戊○○並無與之成
    立共同行為決意之可能，且其當時按門鈴之行為，對被害人
    王子盈所受之傷害，亦無相當因果關係，併案意旨認為被告
    戊○○亦有過失傷害犯行云云，並無所據，自屬不能證明，
    難認此部分與前揭被告戊○○犯行，有何裁判上一罪關係，
    應退回檢察官另行依法處理。
五、原判決以事證明確，予以論罪科刑，並說明被告戊○○過失
    傷害部分之併案有誤，固非無見，惟有關被告二人謀議之
    時地，有所誤認，就被告戊○○部分，漏未論槍砲彈藥刀
    械管制條例第七條第四項未經許可持有手槍罪，及同條例第
    十二條第四項未經許可持有子彈罪，尚有未洽，被告戊○○
    、丁○○上訴，執陳辭否認犯行，均無理由，檢察官循告訴
    人請求上訴略以：槍彈應係被告戊○○提供等語，如前所述
    ，尚有誤會，此部分上訴亦無理由，惟原判決既有上述可議
    之處，即屬不能維持，應由本院就此部分撤銷改判。爰審酌
    被告戊○○雖無不良素行，惟因土地糾紛，即起意殺人，被
    告丁○○聽人之言而行兇，二者層次有別，應以被告戊○○
    惡性較重，且原審漏論其槍砲犯行；及本件殺人犯行，雖未
    得逞，惟造成被害人甲○○等受有前述傷勢，被告丁○○承
    認部分行為，被告戊○○飾詞卸責，全盤否認犯行，亦未賠
    償告訴人甲○○所受損害等一切情狀，認被告戊○○應受較
    重刑罰，而分別量處如主文第二項所示之刑。
六、扣案之巴西TAURUS廠製PT99AFS型口徑9MM（9×19MM）之制
    式半自動手槍一枝（含彈匣1個，槍枝管制編號0000000000
    ），具殺傷力，屬違禁物，應依刑法第三十八條第一項第一
    款規定宣告沒收之。至扣案制式子彈七顆，如前所述，既均
    經鑑驗試射擊發，已不復具殺傷力，非屬違禁物，而所餘彈
    頭及彈殼，係預備供本件殺人之用；另扣案彈頭二顆、彈殼
    五只，供本件犯罪所用之物，惟均係被告丁○○友人所有，
    非被告等所有，均不另為沒收之諭知。
據上論斷，應依刑事訴訟法第三百六十九條第一項前段，第三百
六十四條，第二百九十九條第一項前段，槍砲彈藥刀械管制條例
第七條第四項、第十二條第四項，刑法第二十八條、第二百七十
一條第二項、第一項、第二百八十四條第一項前段、第五十五條
、第四十七條、第二十六條前段、第三十八條條第一項第一款，
判決如主文。
本案經檢察官呂丁旺到庭執行職務。
中    華    民    國    95    年    2    月    14    日
                  刑事第十八庭  審判長法  官  溫耀源
                                      法  官  段景榕
                                      法  官  周政達
以上正本證明與原本無異。
如不服本判決，應於收受送達後十日內向本院提出上訴書狀，其
未敘述上訴之理由者並得於提起上訴後十日內向本院補提理由書
（均須按他造當事人之人數附繕本）。
                                      書記官  陳菊珍
中    華    民    國    95    年    2     月    15    日
附錄：本案論罪科刑法條全文
槍砲彈藥刀械管制條例第7條
未經許可，製造、販賣或運輸火砲、肩射武器、機關槍、衝鋒槍
、卡柄槍、自動步槍、普通步槍、馬槍、手槍或各類砲彈、炸彈
、爆裂物者，處死刑、無期徒刑或七年以上有期徒刑；處徒刑者
，併科新台幣三千萬元以下罰金。
未經許可，轉讓、出租或出借前項所列槍砲、彈藥者，處無期徒
刑或五年以上有期徒刑，併科新台幣一千萬元以下罰金。
意圖供自己或他人犯罪之用，而犯前二項之罪者，處死刑或無期
徒刑；處徒刑者，併科新台幣五千萬元以下罰金。
未經許可，持有、寄藏或意圖販賣而陳列第一項所列槍砲、彈藥
者，處五年以上有期徒刑，併科新台幣一千萬元以下罰金。
第一項至第三項之未遂犯罰之。
槍砲彈藥刀械管制條例第12條
未經許可，製造、販賣或運輸子彈者，處一年以上七年以下有期
徒刑，併科新台幣五百萬元以下罰金。
未經許可，轉讓、出租或出借子彈者，處六月以上五年以下有期
徒刑，併科新台幣三百萬元以下罰金。
意圖供自己或他人犯罪之用，而犯前二項之罪者，處三年以上十
年以下有期徒刑，併科新台幣七百萬元以下罰金。
未經許可，持有、寄藏或意圖販賣而陳列子彈者，處五年以下有
期徒刑，併科新台幣三百萬元以下罰金。
第一項至第三項之未遂犯罰之。
中華民國刑法第271條
殺人者，處死刑、無期徒刑或十年以上有期徒刑。
前項之未遂犯罰之。
預備犯第一項之罪者，處二年以下有期徒刑。


司法院資訊處製作；財團法人民間司法改革基金會備份。
